# 支付的专门借款贷款手续费能资本化吗，现金流量表放哪个科目？

提问人：13916077517 时间：2018-02-05 23:25:58
如果该项目符合借款费用资本化条件的，与借款相关的手续费属于辅助费用，可以进行资本化。相关的现金支出在现金流量表中应根据项目性质列示为“购建固定资产、无形资产和其他长期资产支付的现金”或其他投资活动的现金支出中。

回答人：chenyiwei
1 、资本化金额限于计入该借款的“利息调整”的辅助费用在资本化期间按实际利率法计算的摊销金额。 2 、现金流量建议作为支付的其他与筹资活动有关的现金。